Inventaris van het archief van de Nederlandse Algemene Keuringsdienst (NAK) voor Zaaizaad en Pootgoed van Landbouwgewassen, 1924-1997
Nationaal Archief, Den Haag
- Stukken naar inhoud beschreven, B
  - Regionale keuringsdiensten, B.3
    - Stichting Keuringsdienst Groningen, B.3.7
      - Notulen en vergaderstukken van vergaderingen van het (dagelijks) bestuur van de Stichting Keuringsdienst Groningen, tot 1956 ook van de keurmeester, (hoofd)controleurs en diverse commissies, 1932-1976; 282-295, 650; 15 delen
        - Dagelijks bestuur, bestuur, met de Technische Commissie van de NAK, keurmeesters en (hoofd)controleurs1932-06-06- 1942-03-20, 282
        - Dagelijks bestuur, bestuur, keurmeesters, (hoofd)controleurs en bestuursvergadering Stichting Pensioenfonds Keuringsdienst Groningen1942-06-16- 1950-12-12, 283
        - Dagelijks bestuur, bestuur, keurmeesters en (hoofd)controleurs1951-04-17- 1953-12-22, 284
        - Dagelijks bestuur, bestuur, keurmeesters en (hoofd)controleurs1954-01-21- 1956-12-20, 285
        - Dagelijks bestuur1954-05-31- 1968-12-06, 650
          Nota bene: Gebonden notulen, vandaar overlap met voorgaande beschrijving.
        - Dagelijks bestuur, bestuur, een bundeling van losse stukken inzake een persconferentie op 16-04-1958 en toespraken in het kader van het 25 jarig bestaan van de NAK1957-02-20- 1958-11-03, 286
        - Dagelijks bestuur en bestuur1959-01-19- 1961-12-19, 287
        - Dagelijks bestuur en bestuur1962-03-01- 1963-12-03, 288
        - Dagelijks bestuur en bestuur1964-02-17- 1965-12-08, 289
        - Dagelijks bestuur en bestuur1966-03-04- 1967-11-17, 290
        - Dagelijks bestuur en bestuur1968-02-16- 1969-12-03, 291
        - Dagelijks bestuur en bestuur1970-03-13- 1971-10-19, 292
        - Dagelijks bestuur en bestuur1972-01-19- 1973-12-18, 293
        - Dagelijks bestuur en bestuur1974-01-21- 1974-12-23, 294
          Nota bene: Bevat rapporten over de werkzaamheden van de Structuurcommissie van de NAK.
        - Dagelijks bestuur en bestuur1975-03-11- 1976-05-01, 295
      - Jaarverslagen van de Stichting Keuringsdienst Groningen over de jaren 1932-1937 tot en met 1974-1975, 1938-1976; 472-487; 16 omslagen
        - Jaren 1932-19371938, 472
        - Jaren 1937-19421943, 473
        - Jaren 1942-19471948, 474
        - Jaren 1947-1948 tot en met 1949-19501948-1950, 475
        - Jaren 1950-1951 tot en met 1951-19521951-1952, 476
        - Jaren 1952-1953 tot en met 1953-19541953-1954, 477
        - Jaren 1954-1955 tot en met 1955-19561955-1956, 478
        - Jaren 1956-1957 tot en met 1957-19581957-1958, 479
        - Jaren 1958-1959 tot en met 1960-19611959-1961, 480
        - Jaren 1961-1962 tot en met 1962-19631962-1963, 481
        - Jaren 1963-1964 tot en met 1964-19651964-1965, 482
        - Jaren 1965-1966 tot en met 1966-19671966-1967, 483
        - Jaren 1967-1968 tot en met 1968-19691968-1969, 484
        - Jaren 1969-1970 tot en met 1971-19721970-1972, 485
        - Jaren 1972-1973 tot en met 1973-19741973-1974, 486
        - Jaren 1974-1975 tot en met 1974-19751975-1976, 487
      - Accountantsrapporten inzake de jaarrekeningen van de Stichting Keuringsdienst Groningen over de jaren 1932-1933 tot en met 1975-1976, 1933-1976; 520-521, 524-528; 7 omslagen
        - Jaren 1932-1933 tot en met 1941-19421933-1942, 526
        - Jaren 1942-1943 tot en met 1948-19491943-1949, 527
        - Jaren 1949-1950 tot en met 1957-19581950-1958, 528
        - Jaren 1958-1959 tot en met 1963-19641959-1964, 524
        - Jaren 1964-1965 tot en met 1968-19691965-1969, 525
        - Jaren 1970-1971 tot en met 1972-19731971-1973, 520
        - Jaren 1973-1974 tot en met 1975-19761974-1976, 521
    - Stichting Keuringsdienst Het Grote Rivieren-Gebied, B.3.8
      Nota bene: In 1970 ontstaan uit een fusie van de Keuringsdiensten Limburg, Noord-Brabant en Gelderland-Utrecht. Zie inventarisnummer 1347 voor de gewijzigde statuten uit 1979.
      - Notulen en vergaderstukken van de commissie van Samenwerking van de keuringsdiensten Limburg, Noord-Brabant en Gelderland-Utrecht, 1970-02-03- 1970-02-23; 640; 1 omslag
      - Notulen en vergaderstukken van de vergadering van het voorlopig bestuur van de Keuringsdienst Het Grote Rivierengebied, 1970-03-23; 639; 1 omslag
      - Notulen van de vergaderingen van het dagelijks bestuur en het bestuur van de Stichting Keuringsdienst Het Grote Rivieren-Gebied, 1970-1978; 636-638; 3 omslagen
        - 1970-03-23- 1974-02-15, 636
        - 1974-03-22- 1976-02-02, 637
        - 1976-04-22- 1978-12-20, 638
      - Agenda's met bijbehorende vergaderstukken van vergaderingen van het dagelijks bestuur van de Stichting Keuringsdienst Het Grote Rivieren-Gebied, 1971-1980; 571-578; 8 omslagen
        Nota bene: Bij de vergaderstukken zijn over het algemeen ook de notulen van de vorige vergadering opgenomen, bij een enkele ontbreken deze echter.
        - 1971-08-11- 1972-05-10, 571
        - 1972-12-20- 1975-02-25, 572
        - 1975-03-25- 1975-11-26, 573
        - 1976-01-19- 1976-03-08, 574
        - 1976-04-22- 1977-10-31, 575
        - 1977-12-12- 1978-12-20, 576
        - 1979-02-06- 1979-10-09, 577
        - 1979-11-27- 1980-12-16, 578
      - Jaarverslagen van de Stichting Keuringsdienst Het Grote Rivieren-Gebied over de jaren 1970-1971 tot en met 1983-1984, 1972-1985; 488-489; 2 omslagen
        Nota bene: Met hiaat.
        - Jaren 1970-1971 tot en met 1979-19801972-1981, 488
          Nota bene: Jaarverslag 1974-1975 ontbreekt.
        - Jaren 1980-1981 tot en met 1983-19841982-1985, 489
      - Notulen en vergaderstukken van de vergaderingen van het bestuur van de Stichting Keuringsdienst Het Grote Rivieren-Gebied, 1979-1984; 579-580, 1288; 3 omslagen
        - 1979-02-20- 1980-02-21, 579
        - 1982-09-03- 1983-06-10, 580
        - 1983-11-25- 1984-02-03, 1288
      - Notulen en vergaderstukken van de vergaderingen van het dagelijks bestuur van de Stichting Keuringsdienst Het Grote Rivieren-Gebied, 1981-1984; 651-653, 655; 4 omslagen
        - 1981-02-17- 1982-01-18, 651
        - 1982-02-01- 1982-11-11, 652
        - 1983-09-07- 1983-10-27, 653
        - 1983-01-13- 1984-02-03, 655
    - Stichting Keuringsdienst Limburg, B.3.9
      - Notulen van de vergaderingen van het bestuur en het dagelijks bestuur van de Stichting Keuringsdienst Limburg en van de Cultuurcommissie van de Limburgse Land- en Tuinbouworganisatie, 1941-1948; 566; 1 deel
        Nota bene: Handgeschreven notulenboek op A4-formaat.
      - Jaarverslagen van de Stichting Keuringsdienst Limburg over de jaren 1950-1951 tot en met 1967-1968, 1951-1969; 563-565; 3 omslagen
        - Jaren 1950-1951 tot en met 19541951-1955, 563
        - Jaren 1955 tot en met 19601956-1961, 564
        - Jaren 1961 tot en met 1967-19681962-1969, 565
    - Stichting Keuringsdienst Noord-Brabant, B.3.10
      - Jaarverslagen van de Stichting Keuringsdienst Noord-Brabant over de jaren 1932-1933 tot en met 1968-1969, 1933-1970; div.nrs.; 8 omslagen
        - Jaren 1932-1933 tot en met 1944-19451933-1945, 550
        - Jaren 1946-19471947, 536
        - Jaren 1947-19481948, 535
        - Jaren 1948-19491949, 533
        - Jaren 1949-1951 tot en met 1954-19551951-1955, 551
        - Jaren 1955-1956 tot en met 1958-19591956-1959, 552
        - Jaren 1959-1960 tot en met 1962-19631960-1963, 554
        - Jaren 1963-1964 tot en met 1968-19691964-1970, 555
      - Lijst van de goedgekeurde gewassen van het oogstjaar 1949, 553; 1 omslag
        Nota bene: 'Deel 1', deel 2 niet aangetroffen.
    - Stichting Keuringsdienst Noord-Holland, B.3.11
      - Notulen van de vergaderingen van het bestuur en het dagelijks bestuur van de Stichting Keuringsdienst Noord-Holland, 1932-1977; 233-253; 21 delen
        - 1932-1935, 233
          Nota bene: Op de band staat vermeld 1932-1933-1934.
        - 1936-1937, 234
          Nota bene: Op de band staat vermeld 1935-1936-1937. Jaar 1935 zit in inventarisnummer 233.
        - 1938-1940, 235
        - 1941-1942, 236
        - 1943-1944, 237
        - 1945-1946, 238
        - 1947, 239
        - 1948-1949, 240
        - 1950-1951, 241
        - 1952-1953, 242
        - 1954-1955, 243
        - 1956-1957, 244
        - 1958-1959, 245
        - 1960-1961, 246
        - 1962-1963, 247
        - 1964-1965, 248
        - 1966-1967, 249
        - 1968-1969, 250
        - 1970-1971, 251
        - 1972-1974, 252
        - 1975-1977, 253
      - Jaarverslagen van de Stichting Keuringsdienst Noord-Holland over de jaren 1932-1933 tot en met 1976-1977, 1934-1978; 301-306; 6 omslagen
        - Jaren 1932-1933 tot en met 1941-19421934-1943, 301
        - Jaren 1942-1943 tot en met 1952-19531944-1954, 302
        - Jaren 1953-1954 tot en met 1957-19581955-1959, 303
        - Jaren 1958-1959 tot en met 1962-19631960-1964, 304
        - Jaren 1963-1964 tot en met 1967-19681965-1969, 305
        - Jaren 1970-1971 tot en met 1976-19771972-1978, 306
      - Aangaan van samenwerkingsovereenkomsten door de Stichting Keuringsdienst Noord-Holland met de Firma P. Konijn en Zn en de Stichting Meristeemcultuur Lelies Noord-Holland, 1972; 1299; 1 omslag
    - Stichting Keuringsdienst Noordoost-Nederland, B.3.12
      Nota bene: In 1971 zijn de Stichtingen Keuringsdienst Drenthe en Overijssel gefuseerd tot de Stichting Keuringsdienst Noordoost-Nederland. Zie inventarisnummer 1347 voor de gewijzigde statuten uit 1979.
      - Notulen van vergaderingen van het bestuur van de Stichting Keuringsdienst Noordoost-Nederland, 1971-11-01- 1983-03-17; 881; 1 omslag
      - Notulen van vergaderingen van het dagelijks bestuur van de Stichting Keuringsdienst Noordoost- Nederland, 1971-1993; 880, 904; 2 omslagen
        - 1971-10-11- 1983-02-04, 880
        - 1983-05-03- 1993-04-22, 904
      - Vergaderstukken van vergaderingen van het dagelijks bestuur van de Stichting Keuringsdienst Noordoost- Nederland, 1971-1993; 901-903, 905-912; 11 omslagen
        - 1971-10-11- 1975-09-23, 901
        - 1975-12-05- 1981-02-18, 902
        - 1981-03-19- 1983-02-04, 903
        - 1983-05-03- 1984-09-24, 905
        - 1984-12-18- 1985-05-14, 906
        - 1985-07-09- 1985-12-18, 907
        - 1986-01-17- 1986-11-24, 908
        - 1987-03-13- 1988-12-14, 909
        - 1989-02-16- 1990-06-22, 910
        - 1990-11-09- 1991-03-08, 911
        - 1991-05-17- 1993-04-22, 912
      - Vergaderstukken van vergaderingen van het bestuur van de Stichting Keuringsdienst Noordoost-Nederland, 1971-1993; 882-900; 19 omslagen
        - 1971-11-01- 1973-02-15, 882
        - 1973-03-05- 1973-07-05, 883
        - 1973-10-01- 1975-09-15, 884
        - 1976-03-30- 1979-06-06, 885
        - 1979-12-17- 1982-12-14, 886
        - 1983-03-17- 1983-10-03, 887
        - 1983-10-20- 1984-02-23, 888
        - 1984-04-26- 1985-04-24, 889
        - 1986-03-03- 1986-06-12, 890
        - 1986-12-09- 1987-05-14, 891
        - 1987-10-15- 1988-01-20, 892
        - 1988-06-15- 1988-11-16, 893
        - 1989-03-16- 1989-06-14, 894
        - 1989-11-22- 1990-03-19, 895
        - 1990-12-03- 1991-01-22, 896
        - 1991-06-20, 897
        - 1991-11-28- 1992-02-27, 898
        - 1992-05-08- 1992-11-26, 899
        - 1992-12-13- 1993-02-19, 900
      - Ontwerp-statuten van de Stichting Keuringsdienst Noordoost-Nederland, 1972; 385; 1 omslag
      - Notulen en vergaderstukken van besprekingen tussen de dagelijkse besturen van de NAK en de Stichting Keuringsdienst Noordoost-Nederland, 1974-1985; 913; 1 omslag
      - Jaarverslagen van de Stichting Keuringsdienst Noordoost-Nederland over de jaren 1972-1973 tot en met 1990-1991, 1974-1991; div.nrs.; 6 omslagen
        - Jaren 1972-1973 tot en met 1977-19781974-1979, 311
        - Jaren 1978-19791979, 530
        - Jaren 1980-19811981, 531
        - Jaren 1981-1982 tot en met 1983-19841982-1984, 599
        - Jaren 1984-1985 tot en met 1986-19871985-1987, 600
        - Jaren 1987-1988 tot en met 1990-19911988-1991, 601
          Nota bene: 1989-1990 en 1990-1991 zijn getiteld 'Technisch verslag'.
      - Notulen en vergaderstukken van vergaderingen van het dagelijks bestuur van de Stichting Keuringsdienst Noordoost-Nederland met de Raad van Overleg, 1983-1989; 914; 1 omslag
      - Handleidingen voor de deelnemers aan de keuring van landbouwgewassen in het keuringsgebied Noordoost-Nederland, Drenthe, Overijssel, Groningsche Veenkoloniën en Westerwolde, 1983-1992; div.nrs.; 4 omslagen
        - 1983, 1237
        - 1988, 727
        - 1990, 1206
        - 1992, 688
      - Ontvangen van een voorstel van de NAK tot wijziging van de statuten en het huishoudelijk reglement van de Stichting Keuringsdienst Noordoost-Nederland, 1984; 426; 1 omslag
      - Voorstel tot wijziging van het huishoudelijk reglement en van de statuten van de Stichting Keuringsdienst Noordoost-Nederland, 1985; 424; 1 omslag
      - Accountantsrapport inzake de jaarrekening over de jaren 1988-1989, 726; 1 stuk
      - Circulaires van de Stichting Keuringsdienst Noordoost-Nederland van de NAK, gericht aan de pootgoedtelers, 1988-1989; 388; 1 omslag
      - Notulen en vergaderstukken van vergaderingen van het bestuur van de Keuringsdienst Noordoost-Nederland met de Ondernemingsraad, 1989-1991; 549; 1 omslag
      - Technisch verslag over het boekjaar 1989/1990, 1207; 1 stuk
      - Financiële verslagen van de Stichting Keuringsdienst Noordoost-Nederland over de jaren 1989-1990 tot en met 1992-1993, 1990-1993; 690-691; 2 omslagen
        - Jaren 1989-1990 tot en met 1990-19911990-1991, 690
        - Jaren 1991-1992 tot en met 1992-19931992-1993, 691
    - Stichting Keuringsdienst Noordoostpolder (en Flevoland), B.3.13
      Nota bene: Vanaf 1 mei 1959 heeft de Keuringsdienst de toevoeging 'en Flevoland'.
      - Notulen, vergaderstukken, jaarverslagen en financiën, B.3.13.1
        - Bijlagen bij de notulen van vergaderingen van het bestuur van de Stichting Keuringsdienst Noordoostpolder, 1947-1954; 126; 1 omslag
        - Notulen en vergaderstukken van vergaderingen van het bestuur en het dagelijks bestuur van de Stichting Keuringsdienst Noordoostpolder (en Flevoland), 1947-1976; 1-22, 57-63; 29 delen
          Nota bene: Van 1947 mrt.-1949 feb. werd de benaming Keuringscommissie Noordoostpolder gebruikt, daarna veranderde het in 1949 in de Keuringsdienst Noordoostpolder. In 1959 werd 'en Flevoland' aan de benaming toegevoegd. Pas vanaf 1961 werd de aanduiding 'Stichting' in de naam zo gebruikt.
          - 1947-03-25- 1948-04-30, 1
            Nota bene: Bevat alleen agenda's en notulen, voor bijlagen zie inventarisnummer 126.
          - 1948-05-01- 1949-04-30, 2
          - 1949-05-01- 1950-04-30, 3
          - 1950-05-01- 1951-04-30, 4
          - 1951-05-01- 1952-04-30, 5
          - 1952-05-01- 1953-04-30, 6
          - 1953-05-01- 1954-04-30, 7
          - 1954-05-01- 1955-04-30, 8
          - 1955-05-01- 1956-04-30, 9
          - 1956-05-01- 1957-04-30, 10
          - 1957-05-01- 1958-04-30, 11
          - 1958-05-01- 1959-04-30, 12
          - 1959-05-01- 1960-04-30, 13
          - 1960-05-01- 1961-04-30, 14
          - 1961-05-01- 1962-04-30, 15
          - 1962-05-01- 1963-04-30, 16
          - 1963-05-01- 1964-04-30, 17
          - 1964-05-01- 1965-04-30, 19
          - 1965-05-01- 1966-04-30, 20
          - 1966-05-01- 1967-04-30, 21
          - 1967-05-01- 1968-04-30, 22
          - 1968-05-01- 1969-04-30, 18
          - 1969-05-01- 1970-04-30, 57
          - 1970-05-01- 1971-04-30, 58
          - 1971-05-01- 1972-04-30, 59
          - 1972-05-01- 1973-04-30, 60
          - 1973-05-01- 1974-04-30, 61
          - 1974-05-01- 1975-04-30, 62
          - 1975-05-01- 1976-04-30, 63
        - Jaarverslagen van de Stichting Keuringsdienst Noordoostpolder en Flevoland over de jaren 1949-1950 tot en met 1979-1980, 1950-1980; div.nrs.; 15 omslagen
          - Jaren 1949-1950 tot en met 1952-19531950-1953, 582
          - Jaren 1953-19541954, 113
          - Jaren 1954-19551955, 114
          - Jaren 1958-19591959, 115
          - Jaren 1959-19601960, 116
          - Jaren 1962-19631963, 117
          - Jaren 1963-19641964, 118
          - Jaren 1965-19661966, 119
          - Jaren 1966-19671967, 120
          - Jaren 1968-19691969, 134
          - Jaren 1969-19701970, 584
          - Jaren 1970-19711971, 122
          - Jaren 1971-1972 tot en met 1972-19731972-1973, 583
          - Jaren 1973-1974 tot en met 1975-19761974-1976, 490
          - Jaren 1976-1977 tot en met 1979-19801977-1980, 491
        - Notulen en vergaderstukken van een overleg tussen het dagelijks bestuur van de Stichting Keuringsdienst Noordoostpolder en Flevoland met het dagelijks bestuur van de NAK over een mogelijke samenwerking van de proefbedrijven, 1969-12-09; 712; 1 stuk
        - Accountantsrapporten inzake de jaarrekeningen van de Stichting Keuringsdienst Noordoostpolder en Flevoland over de jaren 1969-1970, 1973-1974 tot en met 1974-1975, 1970-1975; 121, 720; 2 omslagen
          - Over de jaren 1969-19701970, 121
            Nota bene: Stukken zijn aan elkaar bevestigd met ponsnieten.
          - Over de jaren 1973-1974 tot en met 1974-19751974-1975, 720
      - Stichting Keurhof, Proef- en Controlebedrijf van de Stichting Keuringsdienst Noordoostpolder (en Flevoland), B.3.13.2
        - Afschrift van de akte van oprichting van de Stichting Keurhof, 1953; 710; 1 stuk
        - Notulen van de vergaderingen van het bestuur van de Stichting Keurhof, 1953-1973; 23, 709; 2 omslagen
          - 1953-02-25- 1960-04-30, 23
          - 1962-11-15- 1973-08-26, 709
            Nota bene: Gedeeltelijk met vergaderstukken. Met hiaten.
        - Gidsen van de Stichting Keurhof, Proef- en Controlebedrijf van de Stichting Keuringsdienst Noordoostpolder en Flevoland, 1954-1969; 711; 1 omslag
        - Jaarverslagen van de Stichting Keurhof over de jaren 1953-1954 tot en met 1973-1974, 1954-1974; div.nrs.; 9 omslagen
          Nota bene: Met hiaten. Aan enkele jaarverslagen zijn accountantsrapporten toegevoegd.
          - Jaar 1953-19541954, 123
          - Jaar 1955-19561956, 124
          - Jaar 1956-19571957, 125
          - Jaren 1958-1959 tot en met 1966-19671959-1967, 708
          - Jaar 1968-19691969, 25
            Nota bene: Bevat accountantscontrole.
          - Jaar 1969-19701970, 26
          - Jaar 1971-19721972, 27
          - Jaar 1972-19731973, 28
          - Jaar 1973-19741974, 29
        - Accountantsrapporten inzake de jaarrekeningen van de Stichting Keurhof over de jaren 1960-1961 tot en met 1962-1963, jaren 1972-1973 tot en met 1973-1974, 1961-1974; 713-714; 2 omslagen
          - Over de jaren 1960-1961 tot en met 1962-19631961-1963, 713
          - Over de jaren 1972-1973 tot en met 1973-19741973-1974, 714
    - Stichting Keuringsdienst Noordzeepolders, B.3.14
      - Notulen, vergaderstukken en financiën, B.3.14.1
        - Vergaderstukken van vergaderingen van het bestuur en het dagelijks bestuur van de Stichting Keuringsdienst Noordzeepolders, 1977-1990; 68-70, 81; 4 omslagen
          - 1977-05-01- 1978-04-30, 68
          - 1978-05-01- 1979-04-30, 69
          - 1979-05-01- 1980-04-30, 70
          - 1989-10-30- 1990-03-28, 81
            Nota bene: Voor de voorafgaande stukken van dit vergaderjaar, zie inventarisnummer 80.
        - Notulen en (vergaderstukken) van vergaderingen van het dagelijks bestuur en het bestuur van de Stichting Keuringsdienst Noordzeepolders, 1977-1993; div.nrs.; 16 omslagen
          - 1977-05-01- 1978-04-30, 65
          - 1978-05-01- 1979-04-30, 66
          - 1979-05-01- 1980-04-30, 67
          - 1980-05-01- 1981-04-30, 71
          - 1981-05-01- 1982-04-30, 72
          - 1982-05-01- 1983-04-30, 73
          - 1983-05-01- 1984-04-30, 74
          - 1984-05-01- 1985-04-30, 75
          - 1985-05-01- 1986-04-30, 76
          - 1986-05-01- 1987-04-30, 77
          - 1987-05-01- 1988-04-30, 78
          - 1988-05-01- 1989-04-30, 79
          - 1989-05-01- 1990-04-30, 80
            Nota bene: Bevat de vergaderstukken tot en met 1989-10-23. Voor de vergaderstukken van de rest van het vergaderjaar zie inventarisnummer 81.
          - 1990-05-01- 1991-04-30, 82
          - 1991-05-01- 1992-04-30, 83
          - 1992-05-01- 1993-04-30, 84
        - Accountantsrapporten inzake de jaarrekeningen van de Stichting Keuringsdienst Noordzeepolders over de jaren 1977-1978 tot en met 1988-1989, 1978-1989; div.nrs.; 5 omslagen
          - Over de jaren 1977-1978 tot en met 1978-19791978-1979, 701
          - Over de jaren 1979-1980 tot en met 1980-19811980-1981, 705
          - Over de jaren 1981-1982 tot en met 1982-19831982-1983, 719
          - Over de jaren 1983-1984 tot en met 1984-19851984-1985, 706
          - Over de jaren 1985-1986 tot en met 1988-19891986-1989, 702
        - Begrotingen van de Stichting Keuringsdienst Noordzeepolders voor de jaren 1978-1979, 1989-1990 en 1992-1993 tot en met 1993-1994, 1978-1993; 739; 1 omslag
        - Jaarverslagen van de Stichting Keuringsdienst Noordzeepolders over de jaren 1980-1981 tot en met 1990-1991, 1982-1992; div.nrs.; 5 omslagen
          - Jaren 1980-1981 tot en met 1982-19831982-1983, 522
          - Jaren 1983-1984 tot en met 1985-19861984-1986, 523
          - Jaren 1987-1988 tot en met 1988-19891988-1989, 728
          - Jaren 1989-19901990, 1209
          - Jaren 1990-19911992, 514
        - Financiële verslagen van de Stichting Keuringsdienst Noordzeepolders over de jaren 1989-1990 tot en met 1990-1991, 347, 1210; 2 omslagen
          - Over het jaar 1989-19901990, 1210
          - Over het jaar 1990-19911991, 347
      - Samenwerking, handleidingen en circulaires, B.3.14.2
        - Aangaan van samenwerkingsovereenkomsten door de Stichting Keuringsdienst Noordzeepolders met de Stichting Begeleiding Snelle Vermeerdering van Aardappels (SBSA) en de Stichting Meristeemcultuur Lelies Holland, 1977-1980; 434; 1 omslag
        - Handleiding voor de deelnemers aan de keuring van landbouwgewassen in Noord-Holland, Noordoostpolder en Flevoland, 1983; 1238; 1 omslag
        - Circulaires van de Stichting Keuringsdienst Noordzeepolders van de NAK gericht aan de pootgoedtelers, 1988-1989; 389; 1 omslag
        - Handleiding voor de deelnemers aan de keuring van landbouwgewassen in Noord-Holland en Flevoland, 1992; 687; 1 stuk
      - Stichting Keurhof, Proef- en Controlebedrijf van de Stichting Keuringsdienst Noordzeepolders, B.3.14.3
        - Accountantsrapporten inzake jaarrekeningen van de Stichting Keurhof van de Stichting Keuringsdienst Noordzeepolders over de jaren 1978-1979 tot en met 1986-1987, 1979-1987; 703-704, 721; 3 omslagen
          - Over de jaren 1978-1979 tot en met 1979-19801979-1980, 721
            Nota bene: Stukken zijn met ponsnieten aan elkaar bevestigd.
          - Over de jaren 1982-1983 tot en met 1984-19851983-1985, 703
          - Over de jaren 1985-1986 tot en met 1986-19871986-1987, 704
        - Financiële verslagen van de Stichting Keurhof van de Stichting Keuringsdienst Noordzeepolders over de jaren 1989-1990 tot en met 1990-1991, 707; 1 omslag
    - Stichting Keuringsdienst Overijssel, B.3.15
      Nota bene: Van 1932-1942 bestond deze keuringsdienst in de vorm van een vereniging, vanaf 1942 werd het een stichting.
      - Notulen (en vergaderstukken) van de vergaderingen van het bestuur van de Stichting keuringsdienst Overijssel, 1932-1971; div.nrs.; 13 omslagen
        - 1932-07-25- 1939-11-24, 692
          Nota bene: Notulenboek A4 met ingeplakte (en losse) stukken. Bevat ook enkele jaarverslagen en notulen van algemene vergaderingen.
        - 1940-06-14- 1942-06-15, 693
          Nota bene: Per vergadering in een omslag geniet met ponsnietjes.
        - 1943-07-20- 1946-11-29, 645
        - 1947-03-29- 1951-08-29, 821
          Nota bene: Notulen en enkele vergaderstukken.
        - 1952-04-03- 1954-07-21, 646
        - 1954-12-16- 1957-01-16, 647
        - 1957-04-17- 1958-06-26, 648
        - 1958-11-17- 1960-11-16, 649
        - 1961-04-19- 1962-04-09, 631